# 子公司的股东未出资，且子公司净资产为负数

提问人：liuzixiaolike 时间：2022-05-30 07:51:52
母公司A公司，购买B公司（100%控股），A公司与B公司原股东的协议：B公司原股东将全部股份转让给A公，B公司没有缴纳资本金，A公司也没有缴纳资本金，A与B公司原股东属于隐形的关联方，因此此次股权的划转，仅在工商变更，未涉及任何支付的对价。A公司在 21 年对B公司实现控制，B公司的所有者权益只有-2000万未分配利润，B公司一直处于经营状态，根据B公司章程约定A公司需要在 22 年 4 月份缴纳 1000 万元的实收资本（全部的），请问陈老师，在这种情况下，如何用权益法编抵消分录？或者成本法编制抵消分录，还是说不用抵消，直接相加资产负债表和利润表就行？
方案一：先确认一个长投和其他应付
借：长投 1000
贷：其他应付 1000
借：未分配利润-2000
借：商誉 1000
贷：长投 1000
对商誉全额计提减值
借：资产减值 1000
贷：商誉 1000
方案二：直接把资产负债表和利润表相加，可是期初未分配利润怎么办？
请陈老师指点。

回答人：chenyiwei
直接把资产负债表和利润表相加。在这一过程中，B公司的期初留存收益自动并入A公司合并报表中的留存收益，因此也就不再需要进行“被合并方留存收益恢复”。